臺灣桃園地方法院刑事判決　　　　　　　　100年度訴字第4號
公　訴　人　臺灣桃園地方法院檢察署檢察官
被　　　告　陳建平
指定辯護人　康勝男律師
被　　　告　林永斌
指定辯護人　本院公設辯護人陳瑞明
被　　　告　梁德勳
選任辯護人　鄭世脩律師
上列被告等因違反毒品危害防制條例案件，經檢察官提起公訴（
99年度偵字第2456號、第22013號），本院判決如下︰
    主  文
陳建平共同販賣第三級毒品，處有期徒刑年，扣案如附表所示
之第三級毒品愷他命（含外包裝袋，驗餘淨重拾貳點壹玖肆貳公
克）及盛裝毒品之外包裝袋拾陸只均沒收之，販售毒品所得之
新臺幣陸佰元，應與林永斌、梁德勳連帶沒收之。
林永斌共同販賣第三級毒品，累犯，處有期徒刑年，扣案如附
表所示之第三級毒品愷他命（含外包裝袋，驗餘淨重拾貳點壹玖
肆貳公克）及盛裝毒品之外包裝袋拾陸只均沒收之，販售毒品
所得之新臺幣陸佰元，應與陳建平、梁德勳連帶沒收之。
梁德勳共同販賣第三級毒品，處有期徒刑伍年貳月，扣案如附表
所示之第三級毒品愷他命（含外包裝袋，驗餘淨重拾貳點壹玖肆
貳公克）及盛裝毒品之外包裝袋拾陸只均沒收之，販售毒品所
得之新臺幣陸佰元，應與陳建平、林永斌連帶沒收之。
    事  實
一、林永斌前於民國95年間，因過失傷害案件，經本院於96年6
    月25日以96年度交易字第87號判決，判處有期徒刑5 月確定
    ，嗣經裁定減刑，減為有期徒刑2 月又15日確定，於96年11
    月15日易科罰金執行完畢。詎陳建平、林永斌及梁德勳明知
    愷他命（Ketamine），業經公告列為毒品危害防制條例第2
    條第2 項第3 款所明文列管之第三級毒品，未經許可不得非
    法意圖販賣而持有、販賣，豈陳建平為販毒牟取暴利，陸續
    於98年10月間邀集林永斌，於99年1 月14日邀梁德勳，先由
    陳建平於98年12月至99年1 月間不詳時間，在桃園縣中壢市
    某處，向真實姓名年籍不詳、綽號「章魚」之成年人，以每
    100 公克新臺幣（下同）2 萬5,000 元至3 萬元之代價，販
    入愷他命不詳數量，且分裝成每包約0.6 公克後，再以每包
    300 元之價格對外出售，並指揮梁德勳、林永斌排班、聯繫
    販毒細節及送交毒品，梁德勳負責販賣之時間為晚間12時許
    至隔日中午12時止，林永斌則為中午12時起至晚間12時止，
    陳建平亦提供行動電話門號0000000000號（未扣案）予林永
    斌、梁德勳作為聯繫販賣毒品之用，林永斌並以其所有行動
    電話門號0000000000號作為聯繫販賣毒品之用，梁德勳復以
    其母傅彩花所有、供梁德勳使用之2081-TV 號自用小客車作
    為外出送交毒品之用，而販賣愷他命所得，每隔2 個工作日
    分配林永斌、梁德勳各2,500 元至3,500 元之酬勞後，餘由
    陳建平取得，謀議既定。陳建平於民國99年1 月15日晚間之
    不詳時間，在桃園縣中壢市某處交付38包（毛重24.21 公克
    ）愷他命予林永斌，林永斌則於同日晚間11-12 時許，以上
    開0000000000號電話，撥打梁德勳使用之0000000000號行動
    電話，相約至桃園縣中壢市南亞技術學院附近，將前開愷他
    命交付予梁德勳。嗣於同日晚間11時39分10秒許，許鈞泓以
    其所使用之0000000000門號撥打電話至陳建平販毒集團所使
    用之0000000000號行動電話，由梁德勳接聽，許鈞泓表示欲
    購買愷他命，而後雙方約在桃園縣平鎮市○○路與平東路口
    交易。隨後許鈞泓於次日凌晨0 時42分許至前開交易路口後
    ，再打電話給0000000000號行動電話，告知已達交易地點，
    而後梁德勳與許鈞泓碰面，於前開路口販賣2 包共計600 元
    之愷他命予許鈞泓，並向許鈞泓收取600 元價金。嗣於99年
    1 月16日凌晨1 時許，為警當場在梁德勳所駕駛車牌號碼20
    81-TV 號自用小客車內查獲愷他命36小包及販賣愷他命所得
    600 元，另在許鈞泓身上查扣向梁德勳購得之愷他命2 小包
    。
二、案經桃園縣政府警察局平鎮分局報告臺灣桃園地方法院檢察
    署檢察官偵查起訴。
    理  由
壹、程序部分：
一、關於證人許鈞泓於警詢時之證述部分，無證據能力：
    按被告以外之人於審判外之言詞或書面陳述，除法律有規定
    者外，不得作為證據，刑事訴訟法第159 條第1 項定有明文
    。查證人許鈞泓於警詢時之供述，為被告以外之人於審判外
    之陳述，被告梁德勳之辯護人既已提出爭執（見本院審訴卷
    第40頁），自應認證人許鈞泓於警詢時之陳述，無證據能力
    。
二、按被告以外之人於審判外之陳述雖不符刑事訴訟法第159 條
    之1 至之4 等4 條之規定，而經當事人於審判程序同意作為
    證據，法院審酌該言詞陳述或書面陳述作成時之情況，認為
    適當者，亦得為證據；當事人、代理人或辯護人於法院調查
    證據時，知有前項不得為證據之情形，而未於言詞辯論終結
    前聲明異議者，視為有前項之同意，刑事訴訟法第159 條之
    5 定有明文。其餘本件卷內所存之證據資料，檢察官、被告
    等人及其等選任辯護人、指定辯護人於本院審理時，對於其
    證據能力均不爭執，本院審酌其證據資料作成之情況，並無
    不具證據能力之情形，是本判決所引用之各項證據資料，均
    有證據能力。
貳、實體部分：
一、上開事實，業據被告陳建平、林永斌迭於警詢、偵訊及本院
    審理時坦承不諱，核與證人許鈞泓於偵查及本院審理時證述
    之情節相符，並有0000000000、0000000000、0000000000號
    之通聯記錄、內政部警政署刑事警察局99年4 月26日刑鑑字
    第0990046241號鑑定書（見99年度偵字第2456號第124-133
    頁、第77頁）、復有愷他命38包、現金600 元扣案可資佐證
    ，足認被告陳建平、林永斌之自白與事實相符，堪以採信。
二、訊據被告梁德勳矢口否認有何販賣毒品之犯行，惟查：
（一）訊據被告梁德勳於警詢時陳稱：與許鈞泓認識幾個月，很
      少聯絡，0000000000是伊使用，在車內查到的愷他命36包
      不知道是誰所有云云（見99年度偵字第2456號第23頁）；
      嗣於偵查初訊時陳稱：查獲之36包愷他命非我所有，這幾
      天我都和一些傳播小姐至中壢市百老匯旅館唱歌，傳播小
      姐有在施用愷他命，而我車子停在汽車旅館時車門沒有鎖
      鑰匙就放在車上，可能是傳播小姐放的忘記帶走，許鈞泓
      是我朋友小竹的朋友，我們是要去唱歌，小竹說許鈞泓在
      龍岡士校附近離我家很近，要我接他一起去，許鈞泓上車
      後，警察就上來盤查，小竹是晚上11點左右打電話到我朋
      友老鬼放在我這裡的手機約我去唱歌，老鬼的電話我沒記
      ，接完小竹電話之後，我就放在家裡沒帶出去云云（見99
      年度偵字第2456號第54-55 頁）；嗣於偵查複訊時稱：當
      天未與許鈞泓聯絡，許鈞泓是打給我朋友老鬼的電話，當
      天老鬼在晚上10點多就到我龍南路670 之2 號住處把電話
      拿走了云云（見99年度偵字第2456號第114 頁），嗣於本
      院審理中則稱：我去找林永斌時，有跟林永斌說我要跟他
      去唱歌，我並沒有拿販毒的手機，36包愷他命是林永斌拿
      給我要販賣，他有問我等一下要做什麼，我說要去唱歌云
      云（見本院卷第48頁背面），是被告梁德勳對於上開36包
      愷他命之來源、有無真實姓名年籍不詳、綽號「老鬼」之
      人、老鬼之行動電話究係放在住處抑或已經取走等情，所
      述前後不一，已難採信。
（二）證人即同案被告陳建平於本院審理中具結證稱：「有以每
      2 天2,500 元至3,500 元之薪資僱用梁德勳，當天我有事
      情沒有辦法跟他見面，我就託林永斌交36包給梁德勳，目
      的是拿去外面銷售，該36包愷他命是我自己分裝的，每包
      差不多是0.6 公克上下，我請林永斌也做同樣的工作，林
      永斌負責白天、梁德勳負責晚上，梁德勳在99年1 月14、
      15日才加入等語（見本院卷第46-48 頁）綦詳，核以證人
      即共同被告林永斌則於本院審理中具結證稱：99年1 月15
      日，陳建平打電話給我，叫我把愷他命36包左右交給梁德
      勳，詳細幾包我不是很肯定，我在晚上11、12點左右，在
      南亞技術學院附近交給他，是以0000000000號行動電話與
      梁德勳聯絡，之前因為客人不多，都是我一個人在跑，當
      天陳建平有跟我聯絡，怕我太累，有請梁德勳幫忙跑一天
      ，我一開始不知道是誰，後來是梁德勳來找我，我才知道
      是誰，一包愷他命賣300 元等語（見本院卷第48頁背面
      -50 頁），大致相符，足證被告梁德勳係陳建平販毒集團
      之成員，其於99年1 月15日自被告林永斌處收受上開扣案
      之愷他命，應係為販售之用。雖證人陳建平對於所交付愷
      他命之數量，於本院審理中證稱：僅36包云云（見本院卷
      第46頁背面），於偵查中則稱：不含袋20公克云云（見99
      年度偵字第2456號第137 頁），前後所述不一，已有可疑
      ，且被告陳建平、林永斌及梁德勳合組販毒集團，除以陳
      建平為首外，另有林永斌及梁德勳，彼此均有分工，且
      本件扣案毒品係由林永斌交付予梁德勳，被告陳建平並未
      在場，而被告林永斌無從確認交付予被告梁德勳之數量及
      交付被告梁德勳之前曾販售之數量，復參以本件查獲證人
      許鈞泓所購入及被告梁德勳所持有之毒品，均已分裝為每
      包0.6 公克，足使本院產生來源同一之懷疑，是關於上開
      細節之證述內容雖有出入，然仍無礙於被告陳建平、林永
      斌交付愷他命予被告梁德勳係供販賣之用等基本事實之認
      定。
（三）被告梁德勳雖辯稱當日要與許鈞泓去唱歌云云，惟證人許
      鈞泓於偵查中證稱：99年1 月16日凌晨在桃園縣平鎮市○
      ○路經警查獲之2 包愷他命是向被告梁德勳所購買的，伊
      在99年1 月15日晚上以0000000000號行動電話撥打電話給
      梁德勳，是由梁德勳本人接的等語（見99年度偵字第2456
      號第86頁），嗣於本院審理時具結證稱：99年1 月15日當
      天伊以0000000000號行動電話撥打0000000000，聯絡購買
      愷他命，之前曾向梁德勳購買過，也都是用0000000000號
      門號聯繫0000000000號電話，當天伊到達約定地點有再撥
      一通電話，但是我忘記時間，撥完之後，約1 分鐘便與梁
      德勳見面，梁德勳是從包包裡拿出愷他命，伊交付600 元
      向梁德勳購買2 包愷他命等語（見本院卷第40 -43頁），
      復參以證人即桃園縣政府警察局建安派出所員警楊恩貴於
      本院審理中具結證稱：99年1 月16日快一點時，我當時開
      車子停在龍南路跟平等路口，看到許鈞泓的摩托車跟我一
      樣在我的右前方等紅綠燈，燈號還沒有變的時候，許鈞泓
      遂將摩托車直接迴轉到左邊車道的路邊，停在梁德勳所駕
      駛之車牌號碼2081-TV 號自用小客車後方，許鈞泓機車沒
      有熄火，便直接下車坐到梁德勳車子的副駕駛座。當時我
      覺得很可疑，便上前出示證件盤查。盤查許鈞泓時，從他
      身上掉出一包東西，許鈞泓告訴我說這是Ｋ他命。我問許
      鈞泓是不是在車上買的，許鈞泓當時用點頭跟我講是，我
      接著詢問梁德勳是否賣Ｋ他命給許鈞泓，梁德勳否認，這
      個時候，我就將兩人分開，並再次詢問許鈞泓是否跟梁德
      勳買Ｋ他命，許鈞泓便告訴是在車上跟梁德勳購買Ｋ他命
      ，當時只有做初步搜索，大概看腳踏墊、座椅、椅背，後
      行李箱，副駕駛座前的置物箱，並沒有查獲東西，現場結
      束後，將車子上鎖，車鑰匙由梁德勳自己保管，隔天早上
      我又帶梁德勳到現場，在他視線所及，把車子開回來派出
      所，但是一直找不到愷他命，我問許鈞泓，昨天梁德勳是
      從哪裡取出愷他命，許鈞泓告知是在手煞車的塑膠殼下面
      等語（見本院卷第44-46 頁），互核相符。近年來毒品之
      濫用，危害國民健康與社會安定日益嚴重，治安機關對於
      販賣或施用毒品之犯罪行為，無不嚴加查緝，各傳播媒體
      對於政府大力掃毒之決心亦再三報導，已使毒品不易取得
      且物稀價昂，苟被告梁德勳自被告林永斌處取得上開愷他
      命後，若無牟利之意圖，何需甘冒被查獲之風險及損失而
      攜帶大量毒品外出之理，且本件許鈞泓與被告梁德勳間屬
      偶發之零星交易，因係一手交錢，一手交貨，交易方法簡
      單，交易時間短暫，故證人許鈞泓當日至上開地點後，並
      未將所騎乘之車輛熄火，而係隨意停放路旁，足見證人許
      鈞泓應係爭取時效，意欲於毒品交易完成後，即可迅速離
      去，其並無搭乘被告梁德勳車輛離開或與被告梁德勳前往
      唱歌之意，是被告梁德勳上開所辯，顯為嗣後卸責之詞，
      不足採信。
（四）又本件被告梁德勳及證人許鈞泓所持有之扣案粉末經送鑑
      定結果，其中被告梁德勳所持有之部分，檢出含有第三級
      毒品愷他命之成分，純度約77% ，純質淨重約11.023公克
      ，另證人許鈞泓所持有之部分，檢出含有第三級毒品愷他
      命之成分，純度約86% ，純質淨重約0.66公克，嗣經本院
      將被告梁德勳所持有之36包送鑑定，分別檢測其純質淨重
      ，經檢測結果為詳如附表所示等情，有卷附內政部警政署
      刑事警察局99年4 月26日刑艦字第0990046241號鑑定書、
      交通部民用航空局航空醫務中心毒品鑑定書可資佐證（見
      99 年 度偵字第2456號第77頁、本院卷第68-71 頁），且
      證人許鈞泓於查獲前甫因向被告梁德勳購買愷他命，旋於
      交易完成後，尚未離開梁德勳之車輛即經警查獲，業如前
      述，觀諸證人許鈞泓甫自被告處取得第三級毒品愷他命及
      本件查獲之時間及地點，堪認許鈞泓尚無另行再向他人購
      買愷他命之可能，是證人許鈞泓證述當日被查獲之愷他命
      係由被告梁德勳所販售等語，堪值採信。至許鈞泓所持有
      毒品之純度與被告梁德勳持有毒品之純度雖有不符，然本
      件扣案共38包愷他命之純度是否因被告陳建平另予以稀釋
      後再提供與被告林永斌、梁德勳販售，或陳建平取得毒品
      不易，而自不同來源處購得後，再行分裝販賣，均有可能
      ，是尚不影響本院對於被告梁德勳確實於上開時、地販賣
      第三級毒品愷他命予證人許鈞泓之認定。
（五）按「共同實施犯罪行為之人，在合同意思範圍內，相互利
      用他人之行為，以達其犯罪之目的，原不必每一階段均參
      與，祗須分擔犯罪行為之一部，即應對於全部所發生之結
      果共同負責。且共同正犯之意思聯絡，原不以數人間直接
      發生者為限，即有間接之聯絡者，亦包括在內。如甲分別
      邀約乙、丙犯罪，雖乙、丙間彼此並無直接之聯絡，亦無
      礙於其為共同正犯之成立。」，最高法院著有92年度臺上
      字第5407號判決意旨可參。經查，證人許鈞泓雖於本院審
      理中證稱不認識被告陳建平等語，惟被告陳建平之販毒集
      團，係以被告陳建平為首，負責購入毒品，並分派被告林
      永斌、梁德勳採12小時輪班之方式，由被告林永斌、梁德
      勳出面販售予不特定人，被告陳建平無須與購買毒品之人
      接洽，按諸前開最高法院判決意旨，亦無礙於其等3 人為
      共同正犯之成立。被告陳建平、林永斌及梁德勳間仍成立
      共犯關係。
（六）綜上所述，本件事證明確，堪認被告陳建平、林永斌、梁
      德勳販賣第三級毒品罪，事證明確，應予以依法論科。
三、論罪科刑：
（一）按愷他命係毒品危害防制條例第2 條第2 項第3 款所定之
      第三級毒品，屬違禁物。是核被告陳建平、林永斌及梁德
      勳3 人所為，均係犯毒品危害防制條例第4 條第3 項之販
      賣第三級毒品罪。被告陳建平、林永斌及梁德勳等3 人意
      圖販賣而持有愷他命之低度行為，為販賣愷他命之高度行
      為所吸收，不另論罪。被告3 人就本件販賣第三級毒品犯
      行間，有犯意聯絡及行為分擔，為共同正犯。復被告林永
      斌曾有如事實欄所載之犯罪科刑執行情形，有臺灣高等法
      院被告前案紀錄表1份在卷可參，其受有期徒刑執行完畢
      ，5 年以內故意再犯本件有期徒刑以上之罪，為累犯，應
      依刑法第47條第1 項規定加重其刑。又被告陳建平、林永
      斌其等於警詢、偵查及本院審理中，均自白坦承犯罪，各
      應依毒品危害防制條例第17條第2 項規定，均減輕其刑，
      另被告林永斌所犯之罪，依法先加後減之。
（二）爰審酌被告陳建平、林永斌及梁德勳等3 人，均明知毒品
      戕害身心甚為嚴重，仍販賣第三級毒品牟利，且本案扣案
      毒品數量甚多，一旦全數流入市面，危害國民身心健康甚
      鉅、及被告陳建平、林永斌於犯後坦承犯行，態度尚稱良
      好，堪認有悔意，而被告梁德勳於犯罪後猶多飾卸之態度
      ，並參酌其等集團內之分工程度、販賣之數量、獲利及扣
      得毒品重量等一切情狀，分別量處如主文所示之刑。
（三）沒收部分：
   1、按毒品危害防制條例第18條第1 項前段之規定，應予沒收
      銷燬之毒品，以經查獲之第一、二級毒品為限。又毒品依
      其成癮性、濫用性及對社會危害性，共分為四級，施用或
      持有第三、四級毒品，因其可罰性較低，該條例除就持有
      第三、四級毒品純質淨重20公克以上設有處罰規定外，未
      另設處罰之規定，然鑑於第三、四級毒品均係管制藥品，
      特於同條例第11條之1 明定無正當理由，不得擅自持有；
      第18條第1 項後段復規定查獲之第三、四級毒品，無正當
      理由而擅自持有者，均沒入銷燬之，從而，依同條例第18
      條第1 項後段應沒入銷燬之毒品，專指查獲施用或持有之
      第三、四級毒品，但不構成犯罪行為者而言，倘係查獲製
      造、運輸、販賣、意圖販賣而持有、以非法方法使人施用
      、引誘他人施用或轉讓或持有第三、四級毒品純質淨重20
      公克以上者，既屬同條例相關法條明文規定處罰之犯罪行
      為，即非該條項應依行政程序沒入銷燬之範圍。又同條例
      第19條第1 項所定「供犯罪所用或因犯罪所得之物」，係
      指犯第4 條至第9 條、第12條、第13條或第14條第1 項、
      第2 項之罪所用或所得之物，不包括毒品本身在內，是尚
      不得援用此項規定為第三、四級毒品之沒收依據。再同條
      例對於查獲之製造、運輸、販賣、意圖販賣而持有、以非
      法方法使人施用、引誘他人施用、轉讓及持有第三、四級
      毒品純質淨重20公克以上等罪之沒收，並無特別規定，但
      其行為既已構成犯罪，則該毒品即屬不受法律保護之違禁
      物，應回歸刑法之適用，依刑法第38條第1 項第1 款之規
      定沒收之（最高法院96年度台上字第884 號、99年度台上
      字第338 號等判決意旨參照）。
   2、查扣案由被告梁德勳所持有如附表所示之愷他命共36包（
      驗餘淨重共計12.1942 公克），係被告陳建平、林永斌、
      梁德勳因犯販賣第三級毒品罪而查獲之毒品，依上述說明
      ，為違禁物，應依刑法第38條第1 項第1 款之規定宣告沒
      收（取樣化驗部分，既已驗畢用罄滅失，不另諭知沒收）
      。
   3、又包裹上開愷他命之外包裝袋36只，連同毒品均為被告3
      人所有，用於包裹毒品，防止其裸露、潮濕，便於攜帶，
      可與盛裝於其內之毒品分別秤重，顯見並非不可析離，且
      為被告3 人為本件犯行所用之物，另扣得之款項600 元，
      為被告陳建平、林永斌、梁德勳因本案販賣第三級毒品所
      得之物，均應依毒品危害防制條例第19條第1 項規定宣告
      連帶沒收。
   4、至於扣案之門號0000000000號、0000000000號行動電話分
      別為被告梁德勳及證人許鈞泓所有，尚無證據證明為被告
      3 人持以聯繫販售毒品之用，爰不併予宣告沒收；又自許
      鈞泓身上扣得之愷他命2 包，業經出售，已非被告3 人所
      有，依法應行政沒入，亦不得再予宣告沒收，併此敘明。
據上論斷，應依刑事訴訟法第299 條第1 項前段，毒品危害防制
條例第4 條第3 項、第17條第2 項、第19條第1 項，刑法第11條
、第28條、第47條第1 項、第38條第1 項第1 款，判決如主文。
本案經檢察官蔡佩玲到庭執行職務。
中    華    民    國   100    年    10    月    12    日
                  刑事第四庭  審判長法  官  蕭  世  昌
                                    法  官  王  詩  銘
                                    法  官  陳  麗  芬
以上正本證明與原本無異。
如不服本判決應於收受判決後10日內向本院提出上訴書狀，並應
敘述具體理由。其未敘述上訴理由者，應於上訴期間屆滿後20日
內向本院補提理由書( 均須按他造當事人之人數附繕本) 「切勿
逕送上級法院」。
                                    書記官  謝  雅  茹
中    華    民    國   100    年    10    月    12    日
附錄論罪科刑法條全文：
毒品危害防制條例第4條：
製造、運輸、販賣第一級毒品者，處死刑或無期徒刑；處無期徒
刑者，得併科新臺幣2 千萬元以下罰金。
製造、運輸、販賣第二級毒品者，處無期徒刑或7 年以上有期徒
刑，得併科新臺幣1 千萬元以下罰金。
製造、運輸、販賣第三級毒品者，處5 年以上有期徒刑，得併科
新臺幣7 百萬元以下罰金。
製造、運輸、販賣第四級毒品者，處3 年以上10年以下有期徒刑
，得併科新臺幣3 百萬元以下罰金。
製造、運輸、販賣專供製造或施用毒品之器具者，處1 年以上7
年以下有期徒刑，得併科新臺幣1 百萬元以下罰金。
前五項之未遂犯罰之。
毒品危害防制條例第17條：
犯第4 條至第8 條、第10條或第11條之罪，供出毒品來源，因而
查獲其他正犯或共犯者，減輕或免除其刑。
犯第 4 條至第 8 條之罪於偵查及審判中均自白者，減輕其刑。
毒品危害防制條例第19條：
犯第4 條至第9 條、第12條、第13條或第14條第1 項、第2 項之
罪者，其供犯罪所用或因犯罪所得之財物，均沒收之，如全部或
一部不能沒收時，追徵其價額或以其財產抵償之。
為保全前項價額之追徵或以財產抵償，得於必要範圍內扣押其財
產。
犯第 4 條之罪所使用之水、陸、空交通工具沒收之。
附表：
NO1 ：白色細結晶1 袋。實稱毛重0.6000公克（含1 袋1標籤）
      ，淨重0.3450公克，取樣0.0415公克，餘重0.3035公克，
      鑑驗Ketamine成分，純度為81.2% ，純質淨重0.2801 公
      克。
NO2 ：白色細結晶1 袋。實稱毛重0.6040公克（含1 袋1 標籤）
      ，淨重0.3490公克，取樣0.0247公克，餘重0.3243公克，
      鑑驗Ketamine成分，純度為75.2% ，純質淨重0.2624公克
      。
NO3 ：白色細結晶1 袋。實稱毛重0.6600公克（含1 袋1 標籤）
      ，淨重0.4050公克，取樣0.0312公克，餘重0.3738公克，
      鑑驗Ketamine成分，純度為60.6% ，純質淨重0.2454公克
      。
NO4 ：白色細結晶1 袋。實稱毛重0.5920公克（含1 袋1 標籤）
      ，淨重0.3370公克，取樣0.0211公克，餘重0.3159公克，
      鑑驗Ketamine成分，純度為74.5% ，純質淨重0.2511公克
      。
NO5 ：白色細結晶1 袋。實稱毛重0.6700公克（含1 袋1 標籤）
      ，淨重0.4150公克，取樣0.0424公克，餘重0.3726公克，
      鑑驗Ketamine成分，純度為69.3% ，純質淨重0.2876公克
      。
NO6 ：白色細結晶1 袋。實稱毛重0.6500公克（含1 袋1 標籤）
      ，淨重0.3950公克，取樣0.0433公克，餘重0.3517公克，
      鑑驗Ketamine成分，純度為73.8% ，純質淨重0.2915公克
      。
NO7 ：白色細結晶1 袋。實稱毛重0.6100公克（含1 袋1 標籤）
      ，淨重0.3550公克，取樣0.0402公克，餘重0.3148公克，
      鑑驗Ketamine成分，純度為78.3% ，純質淨重0.2780公克
      。
NO8 ：白色細結晶1 袋。實稱毛重0.5910公克（含1 袋1 標籤）
      ，淨重0.3360公克，取樣0.0421公克，餘重0.2939公克，
      鑑驗Ketamine成分，純度為76.6% ，純質淨重0.2574公克
      。
NO9 ：白色細結晶1 袋。實稱毛重0.6770公克（含1 袋1 標籤）
      ，淨重0.4220公克，取樣0.0433公克，餘重0.3787公克，
      鑑驗Ketamine成分，純度為77.2% ，純質淨重0.3258公克
      。
NO10：白色細結晶1 袋。實稱毛重0.6180公克（含1 袋1 標籤）
      ，淨重0.3630公克，取樣0.0419公克，餘重0.3211公克，
      鑑驗Ketamine成分，純度為70.4% ，純質淨重0.2556公克
      。
NO11：白色細結晶1 袋。實稱毛重0.6580公克（含1 袋1 標籤）
      ，淨重0.4030公克，取樣0.0370公克，餘重0.3660公克，
      鑑驗Ketamine成分，純度為62.2% ，純質淨重0.2748公克
      。
NO12：白色細結晶1 袋。實稱毛重0.6290公克（含1 袋1 標籤）
      ，淨重0.3740公克，取樣0.0299公克，餘重0.3441公克，
      鑑驗Ketamine成分，純度為71.8% ，純質淨重0.2685公克
      。
NO13：白色細結晶1 袋。實稱毛重0.6320公克（含1 袋1 標籤）
      ，淨重0.3770公克，取樣0.0276公克，餘重0.3494公克，
      鑑驗Ketamine成分，純度為73.1% ，純質淨重0.2756公克
      。
NO14：白色細結晶1 袋。實稱毛重0.6220公克（含1 袋1 標籤）
      ，淨重0.3670公克，取樣0.0281公克，餘重0.3389公克，
      鑑驗Ketamine成分，純度為77.4% ，純質淨重0.2841公克
      。
NO15：白色細結晶1 袋。實稱毛重0.6550公克（含1 袋1 標籤）
      ，淨重0.4000公克，取樣0.0284公克，餘重0.3716公克，
      鑑驗Ketamine成分，純度為81.4% ，純質淨重0.3244公克
      。
NO16：白色細結晶1 袋。實稱毛重0.6190公克（含1 袋1 標籤）
      ，淨重0.3640公克，取樣0.0274公克，餘重0.3366公克，
      鑑驗Ketamine成分，純度為80.8% ，純質淨重0.2941公克
      。
NO17：白色細結晶1 袋。實稱毛重0.6500公克（含1 袋1 標籤）
      ，淨重0.3950公克，取樣0.0327公克，餘重0.3623公克，
      鑑驗Ketamine成分，純度為81.0% ，純質淨重0.3200公克
      。
NO18：白色細結晶1 袋。實稱毛重0.6740公克（含1 袋1 標籤）
      ，淨重0.4190公克，取樣0.0290公克，餘重0.3900公克，
      鑑驗Ketamine成分，純度為83.7% ，純質淨重0.3507公克
      。
NO19：白色細結晶1 袋。實稱毛重0.6270公克（含1 袋1 標籤）
      ，淨重0.3720公克，取樣0.0374公克，餘重0.3346公克，
      鑑驗Ketamine成分，純度為79.0% ，純質淨重0.2939公克
      。
NO20：白色細結晶1 袋。淨重0.2060公克，取樣0.0270公克，餘
      重0.1790公克，鑑驗Ketamine成分，純度為74.1% ，純質
      淨重0.1526公克。
NO21：白色細結晶1 袋。實稱毛重0.6210公克（含1 袋1 標籤）
      ，淨重0.3660公克，取樣0.0279公克，餘重0.3381公克，
      鑑驗Ketamine成分，純度為82.0% ，純質淨重0.3001公克
      。
NO22：白色細結晶1 袋。實稱毛重0.6200公克（含1 袋1 標籤）
      ，淨重0.3650公克，取樣0.0422公克，餘重0.3228公克，
      鑑驗Ketamine成分，純度為64.9% ，純質淨重0.2369公克
      。
NO23：白色細結晶1 袋。實稱毛重0.6060公克（含1 袋1 標籤）
      ，淨重0.3510公克，取樣0.0276公克，餘重0.3234公克，
      鑑驗Ketamine成分，純度為73.8% ，純質淨重0.2590公克
      。
NO24：白色細結晶1 袋。實稱毛重0.6390公克（含1 袋1 標籤）
      ，淨重0.3840公克，取樣0.0240公克，餘重0.3600公克，
      鑑驗Ketamine成分，純度為80.3% ，純質淨重0.3084公克
      。
NO25：白色細結晶1 袋。實稱毛重0.6620公克（含1 袋1 標籤）
      ，淨重0.4070公克，取樣0.0271公克，餘重0.3799公克，
      鑑驗Ketamine成分，純度為59.7% ，純質淨重0.2430公克
      。
NO26：白色細結晶1 袋。實稱毛重0.6010公克（含1 袋1 標籤）
      ，淨重0.3460公克，取樣0.0314公克，餘重0.3146公克，
      鑑驗Ketamine成分，純度為69.2% ，純質淨重0.2394公克
      。
NO27：白色細結晶1 袋。實稱毛重0.6210公克（含1 袋1 標籤）
      ，淨重0.3660公克，取樣0.0261公克，餘重0.3399公克，
      鑑驗Ketamine成分，純度為85.6% ，純質淨重0.3133公克
      。
NO28：白色細結晶1 袋。實稱毛重0.6300公克（含1 袋1 標籤）
      ，淨重0.3750公克，取樣0.0335公克，餘重0.3415公克，
      鑑驗Ketamine成分，純度為78.2% ，純質淨重0.2933公克
      。
NO29：白色細結晶1 袋。實稱毛重0.6430公克（含1 袋1 標籤）
      ，淨重0.3880公克，取樣0.0323公克，餘重0.3557公克，
      鑑驗Ketamine成分，純度為74.2% ，純質淨重0.2879公克
      。
NO30：白色細結晶1 袋。實稱毛重0.6170公克（含1 袋1 標籤）
      ，淨重0.3620公克，取樣0.0314公克，餘重0.3306公克，
      鑑驗Ketamine成分，純度為73.3% ，純質淨重0.2653公克
      。
NO31：白色細結晶1 袋。實稱毛重0.6030公克（含1 袋1 標籤）
      ，淨重0.3480公克，取樣0.0157公克，餘重0.3323公克，
      鑑驗Ketamine成分，純度為83.6% ，純質淨重0.2909公克
      。
NO32：白色細結晶1 袋。實稱毛重0.6360公克（含1 袋1 標籤）
      ，淨重0.3810公克，取樣0.0195公克，餘重0.3615公克，
      鑑驗Ketamine成分，純度為81.0% ，純質淨重0.3086公克
      。
NO33：白色細結晶1 袋。實稱毛重0.6260公克（含1 袋1 標籤）
      ，淨重0.3710公克，取樣0.0290公克，餘重0.3420公克，
      鑑驗Ketamine成分，純度為64.1% ，純質淨重0.2378公克
      。
NO34：白色細結晶1 袋。實稱毛重0.5950公克（含1 袋1 標籤）
      ，淨重0.3400公克，取樣0.0338公克，餘重0.3062公克，
      鑑驗Ketamine成分，純度為84.0% ，純質淨重0.2856公克
      。
NO35：白色細結晶1 袋。實稱毛重0.6210公克（含1 袋1 標籤）
      ，淨重0.3660公克，取樣0.0257公克，餘重0.3403公克，
      鑑驗Ketamine成分，純度為83.3% ，純質淨重0.3049公克
      。
NO36：白色細結晶1 袋。實稱毛重0.6670公克（含1 袋1 標籤）
      ，淨重0.4120公克，取樣0.0294公克，餘重0.3826公克，
      鑑驗Ketamine成分，純度為81.7% ，純質淨重0.3366公克
      。